臺灣高等法院刑事判決　　　　　　　　　　　　　　九十年度上訴字第三七四號
　　上　訴　人
　　即　被　告　乙○○
　　選任辯護人　劉師婷
右上訴人因違反槍砲彈藥刀械管制條例案件，不服臺灣板橋地方法院九十年度訴字第
四八三號，中華民國九十年十月九日第一審判決（起訴案號：臺灣板橋地方法院檢察
署九十年度偵字第一八八二號）提起上訴，本院判決如左：
    主  文
上訴駁回。
    事  實
一、乙○○於民國八十九年十月中旬某日（起訴書誤認係於同年八月中旬某日），明
    知友人綽號「黑牙」姓名年籍不詳之成年男子持有具殺傷力之改造八厘米玩具手
    槍、改造貝瑞塔九○玩具手槍（不含彈匣）各一支，及改造玩具子彈一顆（直徑
    約 8.4mm金屬彈頭，總共十二顆，另十一顆不具殺傷力），竟仍受託寄藏於臺北
    縣板橋市○○○街二巷四號六樓之住處。嗣因乙○○女友游佳瑗於八十九年十一
    月二十八日，因毒品案件為警查獲時，於警訊中供稱乙○○上開住處藏有槍彈，
    經警於九十年一月八日上午十一時五十分許，前去乙○○上開住處搜索，並於乙
    ○○房間內床鋪下，起出該等具殺傷力之改造玩具手槍二支及改造玩具子彈一顆
    （另十一顆不具殺傷力）。
二、案經臺北縣警察局樹林分局報請臺灣板橋地方法院檢察署檢察官偵查起訴。
    理  由
一、訊據被告即上訴人乙○○固坦承於八十九年十月中旬某日，在臺北縣板橋市○○
    ○街二巷四號六樓住處，將友人綽號「黑牙」姓名年籍不詳之成年男子之改造玩
    具手槍二支及十二顆改造子彈置放在上開住處等情，然矢口否認有違反槍砲彈藥
    刀械管制條例之犯行，辯稱：黑牙攜帶該等槍彈前來住處寄放時，槍枝尚未組裝
    完成，並有包裝，同時表示為道具槍，始同意寄放等語。惟查：
（一）本件係被告女友游佳瑗因毒品案件於八十九年十一月二十八日為警查獲時，於
      警訊中供稱被告上開住處藏有槍彈，經警員李銘彬、許景能、張明和、朱繼元
      於九十年一月八日上午十一時五十分許，前去被告上開住處搜索，即於被告房
      間內床鋪下，當場起出已組裝完整具殺傷力之改造玩具手槍二支，及改造玩具
      子彈一顆（另十一顆不具殺傷力）等情，業據證人即查獲警員李銘彬、許景能
      、張明和、朱繼元於原審調查時證述屬實（見原審卷第五四、七○、七一、九
      五頁）。查證人李銘彬、許景能、張明和、朱繼元與被告素不相識，復無怨隙
      ，應無一致誣指被告之必要，四人證稱扣案槍枝業已組裝完整，自屬可信。而
      證人游佳瑗於警訊中證稱：「我在八十九年八月中旬，曾在板橋市○○○街二
      巷二號六樓乙○○房間內，看到他從床舖底下取出一把手槍，他當時有告訴我
      該把是改造九二手槍，且亦當場拉滑套，取出彈匣，子彈是銅色的。」（見九
      十年度聲字第一一八號卷）及至原審囑託臺灣花蓮地方法院訊問時亦結稱：「
      我與乙○○八、九年前是男女朋友，在一起四年。八十九年十一月二十八日於
      樹林分局警訊時之證述均實在。我那時因毒品案件被樹林分局警察抓到，警察
      說我被通緝要送回花蓮，並問我說有無其他案件的線索，我就供出乙○○有手
      槍的事情。」（見原審卷第三○頁）迨於原審調查時猶結稱：「我大約一、二
      年前，在板橋市○○○街和被告一起住過一個月。本件槍砲案件是我檢舉的，
      當時我因毒品案件通緝被警察抓到，我很害怕，警察叫我交一個案子給他，就
      會讓我回去，我就跟警察檢舉被告持有手槍，但沒有說他有幾把槍。我確實知
      道被告持有槍枝，因我住在板橋滿平二街時，被告有拿槍枝給我看過，是一把
      還是二把我忘記了，我記得有一支組合好的槍枝，也有散的零件，還有幾顆子
      彈。當時我們在聊天，被告拿出來時，是用報紙及塑膠袋包著。被告說槍枝是
      他朋友寄放的，不記得姓名或綽號。．．．被告是從房間裡面的床下拿槍枝出
      來給我看。．．．被告拿出槍枝時，該槍枝已經是一把組合好的槍，只是有一
      點鬆脫，被告再把它裝好。我有拿過來看，該槍重重的，但我不知道是否是真
      槍。」（見原審卷第一○九至一一四頁）按證人游佳瑗為被告女友，設非確有
      其實，自無任意向警局檢舉被告寄藏槍枝、子彈之理；且警員依游佳瑗供稱被
      告於臺北縣板橋市○○○街二巷四號六樓之住處藏有槍彈，前去該處搜索後，
      果真查獲扣案槍彈，益見游佳瑗指稱：「曾在板橋市○○○街二巷二號六樓乙
      ○○房間內，看到他從床舖底下取出一把手槍，他當時有告訴我該把是改造九
      二手槍，且當場拉滑套，取出彈匣」、「被告有拿槍枝給我看過，有一支組合
      好的槍枝，也有散的零件，還有幾顆子彈。被告說槍枝是他朋友寄放的，該槍
      枝已經是一把組合好的槍」等語，確與事實相符。被告辯稱：黑牙攜帶前來住
      處寄放之槍彈尚未組裝，不足採信。
（二）雖證人甲○○於本院調查時結稱：「乙○○和我是雲林縣口湖鄉的同鄉朋友。
      我到台北新莊市○○路工作，我平常也是住新莊市○○路。八十九年十月中旬
      我有去找乙○○，那天我沒有工作才去他住處找他聊天。我去找乙○○當天，
      沒有看到有人拿槍給乙○○。那天我去找乙○○聊天時，有其他人來找乙○○
      ，那個人我不認識，當時我和乙○○在聊天，那個人帶一個包包進來，他說包
      包裡面是道具槍，那個人有打開包包給我和乙○○看，我看像是鐵的東西，之
      後那個人就自己拿去房間放，放了之後他就走了，當時我看那包包裡面是黑黑
      的鐵，並不是槍。那個人從房間出來後，沒有跟我或乙○○講話。後來沒多久
      我就走了，我沒看到乙○○進去房間拿那包東西。我當時看到的是像黑黑的鐵
      ，敲起來是鐵的聲音。」（見本院九十年十二月十八日訊問筆錄）然證人甲○
      ○於偵查中證稱：「黑牙拿槍給乙○○時，我剛好去找乙○○聊天，有看到黑
      牙當場打開，裡面是黑黑的槍。」（見偵查卷三六頁反面）經本院勘驗甲○○
      偵查錄音帶，因錄音帶內甲○○之聲音太小，致無法辨識答覆之內容為何，但
      經檢察官當庭整理唸予書記官紀錄之內容則與筆錄所載相符，有本院九十年十
      二月七日勘驗筆錄在卷為憑，而甲○○於檢察官提示訊問筆錄時，並未表示異
      議，復於筆錄上簽名，顯見甲○○於偵查中確有證稱「有看到黑牙當場打開，
      裡面是黑黑的槍」，甲○○於本院改稱「當時我看那包包裡面是黑黑的鐵，並
      不是槍」，已難採信。再依甲○○於本院證稱「當時我和乙○○在聊天，那個
      人帶一個包包進來，他說包包裡面是道具槍，那個人有打開包包給我和乙○○
      看，我看像是鐵的東西，之後那個人就自己拿去房間放，放了之後他就走了」
      等語，則黑牙既能於被告家中自由出入，被告與黑牙應為熟識之朋友，被告竟
      始終無法供出黑牙男子之真實姓名、住居所，顯與常情有違。況倘黑牙僅係攜
      帶未組裝之道具槍前來被告住處寄放，被告亦無將槍彈藏置房間內床舖底下之
      必要。顯見甲○○於本院所稱，要屬迴護被告之詞，不足採信。再證人即被告
      友人王經文於原審調查時證稱：「我看到警察在被告房間床下搜到一個包包，
      將包包內的東西倒出組裝，我沒看到包包內有完整組裝好之槍枝。」（見原審
      卷第七二頁）惟王經文係借居被告住處友人，已有迴護被告之虞。且王經文上
      開所稱與證人游佳瑗、李銘彬、許景能、張明和、朱繼元證述情節均不相符，
      亦不足採。
（三）扣案手槍、子彈經鑑定結果：「一、送鑑改造八厘米手槍一枝（槍枝管制編號
      ：0000000000），認係由仿 WALTHER廠半自動手槍製造之金屬玩具手槍更換已
      貫通之土造金屬槍管改造而成，機械性能良好，可供擊發弓彈使用，認具殺傷
      力。二、送鑑改造貝瑞塔90手槍一枝（不含彈匣；槍枝管制編號0000000000）
      ，認係由仿 BERETTA廠半自動手槍製造之金屬玩具手槍更換土造金屬撞針及已
      貫通之土造金屬槍管改造而成，槍機上方之滑套雖已破裂，惟仍可供擊發子彈
      使用，認具殺傷力。三、送鑑改造子彈十二顆，鑑驗如下：(1)二顆，實均係土
      造子彈，具直徑約 8mm金屬彈頭，採樣一顆試射，無法擊發，認不具殺傷力。
      (2)五顆，認均係由玩具子彈改造而成，具直徑約 8.4mm金屬彈頭，採樣二顆試
      射：一顆，可擊發，認具殺傷力。一顆，無法擊發，認不具殺傷力。(3)五
      顆，認均係由玩具子彈改造而成，具直徑約 7.5mm金屬彈頭，採樣二顆試射，
    無法擊發，認均不具殺傷力。」有內政部警政署刑事警察局九十年一月十八日
      刑鑑字第五五八四號鑑驗通知書在卷可稽（見偵查卷第二一頁）。而黑牙拿槍
      枝來時，已組裝完成，已如前述。且證人游佳瑗亦證稱「被告曾取出槍枝，並
      告知為改造九二手槍，當場拉滑套，取出彈匣，子彈是銅色的」等語，足見被
      告明知黑牙係寄放具殺傷力之改造槍彈無疑。事證明確，被告犯行堪以認定。
      至被告辯護人聲請傳訊證人游佳瑗、王經文，惟證人王經文業於原審調查時到
      庭作證，所稱並為本院所不採。另證人游佳瑗亦於原審結證明確，且證人游佳
      瑗於九十年九月十三日原審作證時，被告辯護人並當庭直接詰問，已無礙被告
      行使反對詰問權。被告辯護人聲請再次傳訊證人游佳瑗、王經文，核無必要。
二、核被告乙○○上開所為，係犯槍砲彈藥刀械管制條例第十一條第四項之未經許可
    寄藏具殺傷力槍枝罪及同條例第十二條第四項之未經許可寄藏子彈罪。被告所犯
    上開二罪，係以一寄藏行為同時觸犯上開二罪，為想像競合犯，應從一重之未經
    許可寄藏槍枝罪處斷。至原槍砲彈藥刀械管制條例第十九條第一項規定「犯第七
    條、第八條、第十條、第十一條、第十二條第一項至第三項、第十三條第一項至
    第三項之罪，經判處有期徒刑者，應於刑之執行完畢或赦免後，令入勞動場所，
    強制工作，其期間為三年。」業於九十年十一月十四日修正刪除，依刑法第二條
    第一項規定，自不得宣告強制工作。
三、原審調查結果，適用槍砲彈藥刀械管制條例第十一條第四項、第十二條第四項，
    刑法第十一條前段、第五十五條、第四十二條第二項、第三十八條第一項第一款
    ，罰金罰鍰提高標準條例第二條，現行法規所定貨幣單位折算新臺幣條例第二條
    規定，同時審酌被告素行、犯罪之動機、目的、手段、所生危害、犯罪後態度等
    一切情狀，量處有期徒刑一年四月，併科罰金新台幣（以下同）十五萬元，罰金
    如易服勞役以九百元折算一日。扣案具殺傷力之改造玩具手槍二支，為違禁物，
    依法宣告沒收；至原扣案之具殺傷力改造玩具子彈一顆，因鑑驗時經試射擊發，
    僅剩餘彈殼、彈頭，不再具有子彈之功能，已非違禁物，故不為宣告沒收（最高
    法院八十九年度臺上字第一六四四號刑事判決參照）。認事用法，核無違誤，量
    刑亦稱妥適。被告上訴意旨，否認犯罪，為無理由，應予駁回。至原審以本件被
    告受託寄藏上開改造玩具槍彈之犯行，對社會尚未造成重大危險性，應無預防矯
    治之必要，未依修正前槍砲彈藥刀械管制條例第十九條第一項規定對被告宣告保
    安處分，雖本院裁判時，該條例第十九條第一項規定業已修正刪除，然原審既未
    諭知被告保安處分，自無適用法律不當，併此敘明。
四、被告辯護人聲請宣告被告緩刑，惟被告始終拒不供出黑牙之真實姓名、年籍及住
    居所，以查緝真正寄藏槍彈之人，犯後復未能坦承犯行，且寄藏槍彈對社會危害
    重大，本院認被告不宜宣告緩刑。
據上論斷，應依刑事訴訟法第三百六十八條，判決如主文。
本案經檢察官陳明光到庭執行職務。
中      華      民      國      九十一      年     一     月   二十三   日
                              臺灣高等法院刑事第十四庭
                                  審判長法  官  陳  祐  輔
                                        法  官  蔡  國  在
                                        法  官  陳  國  文
右正本證明與原本無異。
如不服本判決應於收受送達後十日內向本院提出上訴書狀，其未敘述上訴之理由者並
得於提起上訴後十日內向本院補提理由書（均須按他造當事人之人數附繕本）。
                    書記官  蔡  棟  樑
中      華      民      國    九十一    年      一      月   二 十 三   日
附錄：本案論罪科刑法條全文
槍砲彈藥刀械管制條例第十一條第四項：
未經許可，製造、販賣或運輸第四條第一項第一款所稱其他可發射金屬或子彈具有殺
傷力之各式槍砲者，處五年以上有期徒刑，併科新臺幣一千萬元以下罰金。
未經許可，轉讓、出租或出借前項所列槍砲者，處三年以上十年以下有期徒刑，併科
新臺幣七百萬元以下罰金。
意圖供自己或他人犯罪之用，而犯前二項之罪者，處無期徒刑或七年以上有期徒刑，
併科新臺幣一千萬元以下罰金。
未經許可，持有、寄藏或意圖販賣而陳列第一項所列槍砲者，處一年以上七年以下有
期徒刑，併科新臺幣七百萬元以下罰金。
第一項至第三項之未遂犯罰之。
槍砲彈藥刀械管制條例第十二條第四項：
未經許可，製造、販賣或運輸子彈者，處一年以上七年以下有期徒刑，併科新臺幣五
百萬元以下罰金。
未經許可，轉讓、出租或出借子彈者，處六月以上五年以下有期徒刑，併科新臺幣三
百萬元以下罰金。
意圖供自己或他人犯罪之用，而犯前二項之罪者，處三年以上十年以下有期徒刑，併
科新臺幣七百萬元以下罰金。
未經許可，持有、寄藏或意圖販賣而陳列子彈者，處五年以下有期徒刑，併科新臺幣
三百萬元以下罰金。
第一項至第三項之未遂犯罰之。
